臺灣高等法院臺南分院刑事判決
111年度上訴字第930號
上  訴  人  陳益祥
即  被  告          

選任辯護人  周聖錡律師(法扶律師)
上列上訴人即被告因兒童及少年性剝削防制條例案件，不服臺灣
臺南地方法院110年度訴字第1155號中華民國111年5月31日第一
審判決（起訴案號：臺灣臺南地方檢察署110年度偵字第17141號
、110年度偵字第18438號），提起上訴，本院判決如下：
    主  文
上訴駁回。
    事實及理由
一、按上訴得對於判決之一部為之；對於判決之一部上訴者，其
    有關係之部分，視為亦已上訴。但有關係之部分為無罪、免
    訴或不受理者，不在此限；上訴得明示僅就判決之刑、沒收
    或保安處分一部為之，刑事訴訟法第348條定有明文。經查
    ：被告於本院準備及審理程序時已明確表示，僅就量刑提起
    上訴；另於審理中又表示撤回沒收部分之上訴等語(見本院
    卷第65、128頁)，因此，本案僅就被告上訴部分加以審理，
    其餘部分（即犯罪事實、所犯法條、論罪及物沒收部分），
    均非本院審理範圍，而應以原判決認定為基礎，爰引用第一
    審判決書所載（如附件）。
二、被告上訴意旨略以：被告於偵、審中就其犯行均坦承不諱，
    誠心認錯，犯後態度良好，就和解金部分，被告確實有在籌
    錢，又觀諸整體犯罪情狀，被告係引誘被害人2人拍攝下體
    裸露照片各1張，顯見其犯罪情節尚非屬嚴重，對於社會所
    生之危害亦屬輕微。若仍依兒童及少年性剝削防制條例第36
    條第2項規定，對被告科以最低度刑，客觀上猶嫌過苛，實
    有情輕法重之失衡。原審判決未察於此，認被告不應適用刑
    法第59條酌減其刑，應有違誤。為此提起上訴，請求撤銷原
    審判決，適用刑法第59條酌減其刑，並為緩刑之宣告。
三、量刑審查
  ㈠按刑法第59條規定之酌量減輕其刑，係指犯罪另有特殊之原
    因與環境，在客觀上足以引起一般同情，認為即使予以宣告
    法定最低度刑，猶嫌過重者，即有其適用；此項犯罪情狀是
    否顯可憫恕而酌量減輕其刑之認定，亦屬法院得依職權自由
    裁量之事項；刑罰係以行為人之責任為基礎，而刑事責任復
    具有個別性，因此法律授權事實審法院依犯罪行為人個別具
    體犯罪情節，審酌其不法內涵與責任嚴重程度，並衡量正義
    報應、預防犯罪與協助受刑人復歸社會等多元刑罰目的之實
    現，而為適當之裁量，此乃審判核心事項，故事實審法院在
    法定刑度範圍內裁量之宣告刑，倘其量刑已符合刑罰規範體
    系及目的，於裁量權之行使無所逾越或濫用，即屬適法妥當
    ，自不得任意指摘為違法(最高法院 111年度台上字第2116
    號刑事判決可資參照)。　
　㈡原審於理由內，已詳為說明被告身為成年人，為求滿足個人
    性慾，透過網路遊戲鎖定兒童玩家為目標，並擅以他人照片
    作為所持用臉書暱稱「黃○男」帳號之大頭貼（警卷第49頁
    ），假冒為面容姣好之年輕男性，進而搭訕認識甲女、乙女
    ，明知甲女、乙女為未滿12歲之兒童，身心發展未臻健全，
    尚無成熟之性自主、隱私觀念及自我保護能力，先傳送「你
    妹喜歡我嗎」、「你妹妹會讓我摸嗎」、「我會負責任」、
    「你還喜歡我嗎」等文字訊息與甲女（警卷第55頁至第57頁
    ），利用甲女、乙女對於異性感情關係好奇、懵懂之心理，
    降低其等之戒心，繼而接續傳送「你現在穿裙子嗎」、「你
    裙子拉起來嗎」、「寶貝，你腿可以打開一點點嗎我想看看
    內褲」、「你坐著拍內褲」、「你妹妹是穿裙子嗎」、「你
    可以去拍她內褲嗎」、「你走到妹妹面前拍一下就好」等文
    字及語音訊息（警卷第57頁至第67頁），引誘使甲女自行拍
    攝自身及乙女裸露生殖器之照片2 張，並傳送予被告觀覽，
    得手後，猶再傳送「你可以叫妹妹用筆插進去嗎」等文字訊
    息（警卷第69頁），要求乙女用筆插入自己生殖器而為性交
    行為，綜觀被告整體犯罪情狀，顯係有計劃性地利用網際網
    路難以查證真實身分之特性，以及年幼之甲女、乙女對於感
    情關係之好奇、憧憬，逐步實施本件犯罪，手段惡劣，且於
    成功引誘使甲女自行拍攝自身及乙女裸露生殖器之猥褻行為
    照片後，復命乙女持異物插入生殖器為性交行為，一再濫行
    剝削、利用甲女、乙女之性自主決定權，嚴重影響其等身心
    健全之發展，並造成甲女、乙女於成長過程蒙受難以磨滅之
    心靈創傷與陰影，對社會亦有深遠之負面影響，足認本件犯
    罪情節重大，所生危害亦甚鉅，並與保護兒童身心健全發展
    、不遭物化之普世價值全然牴觸，難認有何特殊之原因、環
    境或情狀，於客觀上足以引起一般人之同情而達顯可憫恕之
    程度，而認定被告尚無援引刑法第59條規定酌減其刑之餘地
    。原審此一裁量不依刑法第59條規定酌量減輕其刑之行使，
    並無違法、濫用或顯然失當之情形，已無撤銷改判之理由。
　㈢被告上訴雖表示有誠意賠償告訴人之損害，且於本院亦達成
    調解，有本院調解筆錄一份在卷可稽，然被告並未依照調解
    約定內容，於111年10月20日前先付25萬元，此情業經告訴
    代理人於本院審理時陳述明確，被告對此亦不爭執，僅辯稱
    尚在籌錢中(見本院卷第136頁)，被告既一再請求與告訴人
    和解，自應依照約定履行，且調解成立後，被告之經濟狀況
    亦無突遭不可預測之巨大變化，導致無法依當初之約定而履
    行，竟一方面與告訴人成立調解，於取得原諒後，另一方面
    又表示經濟狀況有困難，推拖應履行之責任，顯係以達成調
    解做為減刑之手段，難認有彌補損害之誠意。且告訴代理人
    於本院審理中亦表示，因被告未履行調解條件，告訴人方面
    並無原諒被告之意(見本院卷第136頁)。是綜合考量上情，
    暨被告於本院所自承係因好奇而犯案(見本院卷第137頁)，
    更可認被告並非有何特殊之原因、環境等因素迫使下，不得
    已而為，又衡以其犯罪手段、情節、造成之損害程度及犯後
    之態度等等情狀，堪認被告並未符合縱予以量處本罪之法定
    最低刑度有期徒刑3年，仍有情輕法重，客觀上足以引起一
    般人同情而有顯可憫恕之處，當無依刑法第59條予以減輕其
    刑之餘地。被告執前開情詞提起上訴，為無理由，應予駁回
    。又被告所受之宣告刑已逾有期徒刑2年，與宣告緩刑之要
    件未合，自無從為緩刑之諭知。附此敘明。
據上論結，應依刑事訴訟法第368條、第364條、第373條，判決
如主文。
本案經檢察官王鈺玟提起公訴、檢察官盧駿道到庭執行職務。
中　　華　　民　　國　　111 　年　　11　　月　　15　　日
                  刑事第六庭    審判長法　官  吳勇輝
                                      法　官  吳錦佳
                                      法　官  包梅真
以上正本證明與原本無異。
如不服本判決應於收受送達後20日內向本院提出上訴書狀，其未
敘述上訴理由者，並得於提起上訴後20日內向本院補提理由書（
均須按他造當事人之人數附繕本）「切勿逕送上級法院」。
　　　　　　　　　　　　　　　　　　　書記官  許雅華
中　　華　　民　　國　　111 　年　　11　　月　　15　　日

附錄本案論罪科刑法條：
兒童及少年性剝削防制條例第36條
拍攝、製造兒童或少年為性交或猥褻行為之圖畫、照片、影片、
影帶、光碟、電子訊號或其他物品，處1年以上7年以下有期徒刑
，得併科新臺幣1百萬元以下罰金。
招募、引誘、容留、媒介、協助或以他法，使兒童或少年被拍攝
、製造性交或猥褻行為之圖畫、照片、影片、影帶、光碟、電子
訊號或其他物品，處3年以上7年以下有期徒刑，得併科新臺幣3
百萬元以下罰金。
以強暴、脅迫、藥劑、詐術、催眠術或其他違反本人意願之方法
，使兒童或少年被拍攝、製造性交或猥褻行為之圖畫、照片、影
片、影帶、光碟、電子訊號或其他物品者，處7年以上有期徒刑
，得併科新臺幣5百萬元以下罰金。
意圖營利犯前三項之罪者，依各該條項之規定，加重其刑至二分
之一。
前四項之未遂犯罰之。
第1項至第4項之物品，不問屬於犯罪行為人與否，沒收之。
附件：
臺灣臺南地方法院刑事判決
110年度訴字第1155號
公　訴　人　臺灣臺南地方檢察署檢察官
被　　　告　甲○○　男　(民國00年0月00日生)
　　　　　　　　　　身分證統一編號：0000000000號
　　　　　　　　　　住桃園市○○區○○街00巷00號
　　　　　　　　　　居桃園市○○區○○街00巷00號
選任辯護人　周聖錡律師（法扶律師）
上列被告因違反兒童及少年性剝削防制條例案件，經檢察官提起
公訴（110 年度偵字第17141 號、第18438 號），本院判決如下
：
    主  文
甲○○犯引誘使兒童製造猥褻行為之電子訊號罪，處有期徒刑參年
陸月。未扣案猥褻行為之數位照片電子訊號貳張沒收；扣案華碩
廠牌手機壹支（含門號0000000000號SIM 卡壹張）沒收。
    事  實
一、甲○○為成年人，於民國110 年5 月、6 月間之某時，透過網
    路遊戲「狼人殺」尋找用戶大頭貼為兒童之玩家，進而使用
    臉書暱稱「黃○男」之帳號，搭訕認識代號000000000000000
    （102 年4 月生，下稱甲女）及其雙胞胎妹妹即代號000000
    000000000（102 年4 月生，下稱乙女），明知甲女、乙女
    為未滿12歲之兒童，尚無成熟之性自主、隱私觀念及自我保
    護能力，竟基於引誘使兒童製造猥褻行為電子訊號之犯意，
    於110 年8 月4 日晚間7 時33分許，在桃園市○○區○○街00巷
    00號居所，以其所有之華碩廠牌手機1 支（含門號00000000
    00號SIM 卡1 張）連結網際網路，透過臉書通訊軟體，以暱
    稱「黃○男」之帳號，接續傳送「你現在穿裙子嗎」、「你
    裙子拉起來嗎」、「寶貝，你腿可以打開一點點嗎我想看看
    內褲」、「你坐著拍內褲」、「你妹妹是穿裙子嗎」、「你
    可以去拍她內褲嗎」、「你走到妹妹面前拍一下就好」等文
    字訊息與甲女，並以語音通話方式，向甲女表示想看甲女及
    乙女裸露下體之照片，引誘而使甲女在臺南市之住處內，自
    行拍攝其自身及乙女裸露生殖器之猥褻行為數位照片之電子
    訊號共2 張，並透過臉書通訊軟體傳送予甲○○觀覽。嗣甲女
    、乙女之母即代號0000000000000000（下稱丙女）察覺有異
    ，報警處理，經警於110 年8 月24日上午6 時20分許，持本
    院核發之搜索票至甲○○上址居所搜索，扣得上開手機1 支（
    含SIM 卡1 張），始循線查悉上情。
二、案經甲女、乙女訴由臺南市政府警察局第三分局報告臺灣臺
    南地方檢察署檢察官偵查起訴。
    理  由
壹、程序方面：
一、本案認定事實所引用之卷內被告以外之人於審判外之陳述，
    除原已符刑事訴訟法所定傳聞例外規定而得作為證據外，檢
    察官、被告甲○○及辯護人於準備程序時，均同意其有作為本
    案證據之證據能力（訴字卷第71頁至第74頁），審酌前揭陳
    述作成之程序並無違法，與本案之待證事實均具有關聯性，
    且尚無違法不當及證明力明顯過低之瑕疵，而認為以之作為
    證據應屬適當，是本案有關被告以外之人於審判外陳述之供
    述證據，依刑事訴訟法第159 條之5 第1 項規定，均有證據
    能力。
二、至於卷內所存經引用之非供述證據部分，與本件待證事實均
    具有關聯性，且無證據證明係公務員違背法定程序所取得，
    依刑事訴訟法第158 條之4 之反面解釋，自有證據能力。
貳、實體方面：
一、認定事實所憑之證據及理由：
　　上揭犯罪事實，業據被告於警詢、偵訊、準備及審理程序中
    均坦承不諱（警卷第3 頁至第6 頁，他字卷第133 頁至第13
    6 頁，訴字卷第69頁、第74頁至第76頁、第138 頁、第143 
    頁至第144 頁），核與證人即告訴人甲女、乙女於警詢中之
    證述情節大致相符（警卷第7 頁至第18頁），並有本院110 
    年聲搜字第850 號搜索票、自願受搜索同意書、臺南市政府
    警察局第三分局搜索扣押筆錄、扣押物品目錄表各1 份、搜
    索現場及扣案物照片10張、被告使用之臉書暱稱「黃○男」
    帳號首頁及個人資訊截圖6 張、被告與甲女於臉書通訊軟體
    之對話紀錄截圖30張、被告使用之臉書通訊軟體聊天室截圖
    1 張、手機門號0000000000號之警用查詢系統資料截圖2 張
    在卷可稽（警卷第29頁至第37頁、第49頁至第73頁、第79頁
    至第127 頁、第133 頁至第139 頁，110 年度偵字第17141 
    號卷第105 頁至第107 頁），足認被告上開任意性之自白與
    事實相符，堪予採信。本件事證明確，被告犯行洵堪認定，
    應予依法論科。
二、論罪科刑：
  ㈠按兒童及少年性剝削防制條例第36條第2 項所定之「引誘」
    ，係指使他人產生實行某種行為之決意，而予勸誘、刺激，
    或他人已有某種行為之決意，而予慫恿、鼓勵之行為，皆屬
    之；而被引誘之兒童或少年，究以何種方式完成製造該性交
    或猥褻行為之內容之物品，並非所問，即被害人以自拍方式
    而製造猥褻照片，解釋上亦該當於上開規定「製造」之文義
    範圍。本件依被告與甲女之對話紀錄內容以觀（警卷第55頁
    至第71頁），甲女起初並無自行拍攝自身及乙女裸露生殖器
    之猥褻行為數位照片之意，係受被告以「你現在穿裙子嗎」
    、「你裙子拉起來嗎」、「你腿可以打開一點點嗎我想看看
    內褲」、「你坐著拍內褲」、「你妹妹是穿裙子嗎」、「你
    可以去拍她內褲嗎」、「你走到妹妹面前拍一下就好」等文
    字及語音訊息不斷勸誘、刺激後，始產生實行之決意，拍攝
    製造自身及乙女裸露生殖器而可滿足被告性慾之猥褻行為之
    電子訊號共2 張，並傳送予被告觀覽。是核被告所為，均係
    犯兒童及少年性剝削防制條例第36條第2 項之引誘使兒童製
    造猥褻行為之電子訊號罪。
　㈡被告基於單一犯意，於密切接近之時間、地點，接續傳送上
    開數則文字及語音訊息，引誘使甲女自行拍攝自身及乙女裸
    露生殖器之猥褻行為數位照片電子訊號2 張，各行為之獨立
    性極為薄弱，在時間差距上，難以強行分開，在刑法評價上
    ，以視為數個舉動之接續施行，合為接續之一行為予以評價
    ，較為合理。被告以此接續之一行為，引誘使甲女自行拍攝
    自身及乙女裸露生殖器之猥褻行為數位照片電子訊號2 張，
    並傳送予被告觀覽，侵害甲女、乙女2 人身心健康及性自主
    、隱私觀念正確發展之法益，同時觸犯上開罪名2 次，為同
    種想像競合犯，應依刑法第55條規定，僅論以一引誘使兒童
    製造猥褻行為之電子訊號罪。又兒童及少年性剝削防制條例
    第36條第2 項之罪，係就被害人係兒童及少年所定之特別處
    罰規定，無須再依兒童及少年福利與權益保障法第112 條第
    1 項前段規定加重其刑。
　㈢辯護人雖為被告辯護稱：被告於偵、審程序中均坦承認罪，
    且有與甲女、乙女及丙女和解之意願，雖因雙方就和解金額
    差距過大，致未能達成和解，仍可認被告犯後態度良好，且
    依本件整體犯罪情狀，被告係引誘甲女拍攝自身及乙女裸露
    生殖器之照片各1 張，與大量拍攝猥褻照片之情形不同，犯
    罪情節尚非屬嚴重，對於社會所生之危害亦屬輕微，被告主
    觀惡性並非重大不赦，如依兒童及少年性剝削防制條例第36
    條第2 項規定，科以最低度之3 年有期徒刑，客觀上猶嫌過
    苛，實有情輕法重之失衡，請審酌上情，依刑法第59條規定
    酌減其刑等語。惟按刑法第59條規定，犯罪之情狀顯可憫恕
    ，認科以最低度刑仍嫌過重者，得酌量減輕其刑，此雖為法
    院依法得行使裁量之事項，然並非漫無限制，必須犯罪另有
    特殊之原因、環境與情狀，在客觀上足以引起一般人之同情
    而顯可憫恕，認為即予宣告法定最低刑度，猶嫌過重者，始
    有其適用。是以，為此項裁量減輕其刑時，必須就被告全部
    犯罪情狀予以審酌，在客觀上是否有足以引起社會上一般人
    之同情，而可憫恕之情形，始謂適法。經查，被告身為成年
    人，為求滿足個人性慾，透過網路遊戲鎖定兒童玩家為目標
    ，並擅以他人照片作為所持用臉書暱稱「黃○男」帳號之大
    頭貼（警卷第49頁），假冒為面容姣好之年輕男性，進而搭
    訕認識甲女、乙女，明知甲女、乙女為未滿12歲之兒童，身
    心發展未臻健全，尚無成熟之性自主、隱私觀念及自我保護
    能力，先傳送「你妹喜歡我嗎」、「你妹妹會讓我摸嗎」、
    「我會負責任」、「你還喜歡我嗎」等文字訊息與甲女（警
    卷第55頁至第57頁），利用甲女、乙女對於異性感情關係好
    奇、懵懂之心理，降低其等之戒心，繼而接續傳送「你現在
    穿裙子嗎」、「你裙子拉起來嗎」、「寶貝，你腿可以打開
    一點點嗎我想看看內褲」、「你坐著拍內褲」、「你妹妹是
    穿裙子嗎」、「你可以去拍她內褲嗎」、「你走到妹妹面前
    拍一下就好」等文字及語音訊息（警卷第57頁至第67頁），
    引誘使甲女自行拍攝自身及乙女裸露生殖器之照片2 張，並
    傳送予被告觀覽，得手後，猶再傳送「你可以叫妹妹用筆插
    進去嗎」等文字訊息（警卷第69頁），要求乙女用筆插入自
    己生殖器而為性交行為，綜觀被告整體犯罪情狀，顯係有計
    劃性地利用網際網路難以查證真實身分之特性，以及年幼之
    甲女、乙女對於感情關係之好奇、憧憬，逐步實施本件犯罪
    ，手段惡劣，且於成功引誘使甲女自行拍攝自身及乙女裸露
    生殖器之猥褻行為照片後，復命乙女持異物插入生殖器為性
    交行為，一再濫行剝削、利用甲女、乙女之性自主決定權，
    嚴重影響其等身心健全之發展，並造成甲女、乙女於成長過
    程蒙受難以磨滅之心靈創傷與陰影，對社會亦有深遠之負面
    影響，足認本件犯罪情節重大，所生危害亦甚鉅，並與保護
    兒童身心健全發展、不遭物化之普世價值全然牴觸，難認有
    何特殊之原因、環境或情狀，於客觀上足以引起一般人之同
    情而達顯可憫恕之程度，是本件尚無援引刑法第59條規定酌
    減其刑之餘地。
　㈣爰以行為人之責任為基礎，審酌被告身為心智成熟之成年人
    ，前於102 年間，已有因對14歲以上未滿16歲之女子為性交
    案件，經法院論罪科刑並宣告緩刑確定（緩刑期間至104 年
    5 月5 日期滿，未經撤銷）之紀錄，有其臺灣高等法院被告
    前案紀錄表1 份在卷可參（訴字卷第149 頁至第151 頁），
    本應就法律考量未成年人身心發展尚未健全，性自我決定之
    意思未臻成熟，為保護其性自主不受他人濫行剝削、利用，
    而設有特別之保護規定等情知之甚詳，詎猶未知警惕，為滿
    足個人性慾，明知甲女、乙女為未滿12歲之兒童，竟有計劃
    性地利用網際網路難以查證真實身分之特性，接近認識甲女
    、乙女，並利用其等對於感情關係之好奇、憧憬，降低甲女
    、乙女之心理防備，繼而接續以文字及語音訊息引誘使甲女
    自行拍攝並傳送自身及乙女裸露生殖器之猥褻行為數位照片
    電子訊號供其觀覽，手段惡劣，嚴重戕害甲女、乙女之身心
    健康，使其等蒙受偏差、不當性觀念之負面影響，危害其等
    未來健全之人格養成與發展，犯罪情節重大，所生危害亦甚
    鉅，復因被告自述無力負擔賠償金額，迄今仍未能達成和解
    賠償損害。又被告犯後雖於偵、審程序均坦承犯行，惟查，
    被告因本件於110 年8 月24日為警搜索，製作警詢、偵訊筆
    錄後，旋於翌（25）日、同年月31日、同年9 月5 日，再以
    相類手法引誘使另案少年被害人製造並傳送猥褻行為電子訊
    號與被告觀覽3 次，經臺灣高雄地方檢察署檢察官以110 年
    度偵字第26176 號案件提起公訴等情，業據被告供承在卷（
    訴字卷第143 頁），並有該案起訴書1 份附卷可佐（訴字卷
    第105 頁至第109 頁），顯見被告未因本件為檢、警查獲而
    知錯悔改，反一再為相類侵害、剝削未成年人性自主決定權
    之犯行，不知自律自省，難認犯後態度良好，應受相當程度
    之刑事責任非難。兼衡被告於審理中自承為大學肄業之智識
    程度，未婚、無子女，目前在家幫忙送貨，每月收入約新臺
    幣（下同）2 萬元，並與父母同住之家庭生活及經濟狀況（
    訴字卷第145 頁）等一切情狀，量處如主文所示之刑。又本
    件所宣告之刑已逾有期徒刑2 年，核與刑法第74條第1 項得
    宣告緩刑之要件不符，自無從為緩刑之諭知，附此敘明。
三、沒收部分：
  ㈠按兒童及少年性剝削防制條例第36條第1 項至第4 項之物品
    ，不問屬於犯罪行為人與否，沒收之，同條例第36條第6 項
    定有明文，依體系解釋，該條項所稱之「物品」，係指同條
    第1 項至第4 項所規範猥褻行為之物品本身（即圖畫、照片
    、影片、影帶、光碟、電子訊號等）。經查，本件甲女自行
    拍攝自身及乙女裸露生殖器之猥褻行為數位照片電子訊號2 
    張後，經由臉書通訊軟體傳送予被告觀覽等情，業經認定如
    前，雖據被告自述未將該等電子訊號另行存檔（他字卷第13
    5 頁），惟該等電子訊號既經由臉書通訊軟體傳送，自仍留
    存於臉書通訊軟體之雲端伺服器中，未據扣案，且無證據證
    明該等電子訊號已完全滅失，應依兒童及少年性剝削防制條
    例第36條第6 項規定，不問屬於犯罪行為人與否，均予宣告
    沒收。
  ㈡次按供犯罪所用之物，屬於犯罪行為人者，得沒收之，刑法
    第38條第2 項前段定有明文。扣案華碩廠牌手機1 支（含門
    號0000000000號SIM 卡1 張），為屬於被告所有、供其本件
    犯罪所用之物等情，業據其供承在卷（訴字卷第76頁、第14
    2 頁），爰依刑法第38條第2 項前段規定宣告沒收。
據上論斷，應依刑事訴訟法第299 條第1 項前段，兒童及少年性
剝削防制條例第36條第2 項、第6 項，刑法第11條、第55條、第
38條第2 項前段，判決如主文。
本案經檢察官王鈺玟提起公訴，檢察官吳惠娟到庭執行職務。
中　　華　　民　　國    111   年    5     月    31    日
                  刑事第一庭  審判長  法  官 梁淑美
                                      法  官 鄭文祺
                                      法  官 陳品謙
以上正本證明與原本無異。
如不服本判決應於收受本判決後20日內向本院提出上訴書狀，並
應敘述具體理由。其未敘述上訴理由者，應於上訴期間屆滿後20
日內向本院補提理由書狀（均須按他造當事人之人數附繕本）「
切勿逕送上級法院」。 
　　　　　　　　　　　　　　　　    　書記官 趙建舜
中　　華　　民　　國　　111 　年　　5 　　月　　31　　日
附錄本案論罪科刑法條：
兒童及少年性剝削防制條例第36條第2 項
招募、引誘、容留、媒介、協助或以他法，使兒童或少年被拍攝
、製造性交或猥褻行為之圖畫、照片、影片、影帶、光碟、電子
訊號或其他物品，處3 年以上7 年以下有期徒刑，得併科新臺幣
300 萬元以下罰金。